【裁判字號】    89,訴,1431
【裁判日期】    891107
【裁判案由】    毒品危害防制條例
【裁判全文】
臺灣臺中地方法院刑事判決                        八十九年度訴字第一四三一號
    公  訴  人  台灣台中地方法院檢察署檢察官
    被      告  甲○○
右列被告因毒品危害防制條例案件，經檢察官提起公訴（八十九年度毒偵字第三四七
一號），本院判決如左：
    主  文
甲○○連續施用第一級毒品，處有期徒刑玖月。扣案之海洛因參小包（淨重伍點參肆
公克，包裝重零點柒陸公克），沒收銷燬之；又連續施用第二級毒品，處有期徒刑陸
月。扣案之安非他命參包（淨重拾點貳參公克，包裝重零點玖壹公克），沒收銷燬之
。主刑部分應執行有期徒刑壹年貳月。
    事  實
一、甲○○前因施用毒品案件，經依本院八十八年度毒聲字第五二六一號裁定，送觀
    察、勒戒後，認無繼續施用毒品之傾向，經臺灣臺中地方法院檢察署檢察官於八
    十九年四月二十一日以八十九年度毒聲字第二六六七號、八十九年度毒偵緝字第
    二一○號為不起訴處分確定在案。詎仍不知悔改，基於概括犯意，自八十九年四
    月底某日起至同年五月十五日止，在台中市○○○路友人之住處等處所，以將海
    洛因摻入香煙內之方式，連續施用第一級毒品海洛因多次；復另行起意，基於概
    括之犯意，自八十九年四月底某日至同年五月十日，在上開處所等地，以將安非
    他命置於吸食器內加熱，吸其霧化氣體之方式，施用第二級毒品安非他命多次。
    為警於八十九年五月十六日十四時許，在台中縣潭子鄉東寶國小旁查獲，並在其
    所駕駛之車牌號碼Ｂ八─九三三二號自小客車上扣得海洛因三小包（淨重五．三
    四公克，包裝重○．七六公克）、安非他命三包（淨重十．二三公克，包裝重○
    ．九一公克）。嗣經臺灣臺中地方法院檢察署檢察官依本院八十九年度毒聲字第
    二九八一號裁定，送台灣台中看守所附設勒戒所觀察、勒戒後，認有繼續施用毒
    品之傾向。
二、案經台中縣警察局豐原分局報告臺灣臺中地方法院檢察署檢察官偵查起訴。
    理  由
一、訊據被告甲○○對於上開事實坦承不諱，而被告於八十九年五月十六日為警查獲
    時所採集之尿液，經送台中縣衛生局檢驗結果，確呈嗎啡陽性反應，有該局八十
    九年六月二日八九衛檢字第一九一六八號函暨所附具之檢驗尿水報告書、台中縣
    警察局豐原分局委託鑑驗尿液代號與真實姓名對照表各乙紙在卷可參，扣案之不
    明粉末三小包，經送法務部調查局鑑驗結果，認確係海洛因無訛（淨重五．三四
    公克，包裝重○．七六公克），有該局八十九年六月二十三日（八九）陸（一）
    字第八九一六三○七三號檢驗通知書乙紙在卷可參，是被告確有施用第一級毒品
    之犯行。至於施用第二級毒品部分，上開台中縣衛生局檢驗尿水報告書被告之尿
    液雖未有安非他命陽性反應，然被告於本院審理時曾自承：伊最後一次施用安非
    他命係在八十九年五月十日等語。按一般施打毒品（或麻醉藥品），八小時內約
    有百分之八十量於尿中排出，二十四小時後剩餘量之百分之九十再排出，七十二
    小時後仍有微量排出，而因人體代謝差異（即成癮者），其代謝時間慢，故於一
    百二十小時內，利用較具公信力之儀器（如氣象層析質譜儀），仍可能被檢驗出
    ，有憲兵司令部八十年五月七日（八十）鑑驗字第一七四六號函可考。被告係在
    八十九年五月十六日十四時許為警查獲，距被告所陳稱之最後一次施用安非他命
    之時間八十九年五月十日，已超過一百二十小時，是被告之尿液自無法檢驗出安
    非他命反應。惟被告既坦承施用第二級毒品，且扣案之不明結晶物三包，經送法
    務部調查局鑑驗結果，認確係安非他命（淨重十．二三公克，包裝重○．九一公
    克），有該局八十九年九月十六日（八九）陸（一）字第八九○六六二八五號檢
    驗通知書乙紙在卷可參。是被告自白有於上開時、地，施用第二級毒品安非他命
    ，應與事實相符。又被告前因施用毒品案件，經本院以八十八年毒聲字第五二六
    一號裁定送觀察、勒戒後，認無繼續施用毒品之傾向，經臺灣臺中地方法院檢察
    署檢察官於八十九年四月二十一日以八十九年度毒聲字第二六六七號、八十九年
    度毒偵緝字第二一○號為不起訴處分確定在案。有前開不起訴處分書、台灣台中
    地方法院檢察署刑案資料查註紀錄表及台灣高等法院被告全國前案紀錄表各乙份
    在卷足憑。被告於五年內再犯毒品危害防制條例第十條第一項、第二項之罪，經
    裁定送觀察、勒戒，認有繼續施用毒品之傾向，有台灣台中看守所八十九年五月
    三十一日（八九）中所正總字第○二五九號函暨所附具之有無繼續施用傾向證明
    書各乙紙在卷可查。本件事證明確，被告犯行洵堪認定，應依法論科。
二、按海洛因係毒品危害防制條例所定之第一級毒品，而安非他命係同條例所定之第
    二級毒品，未經許可，均不得非法施用。而被告前經本院裁定送觀察、勒戒，認
    無繼續施用毒品傾向，經臺灣臺中地方法院檢察署檢察官不起訴處分確定，五年
    以內再犯同條例第十條之罪，經觀察、勒戒後，認有繼續施用毒品傾向，已如前
    述。是核被告所為，係犯毒品危害防制條例第十條第一項之施用第一級毒品罪、
    同條第二項施用第二級毒品罪。其持有第一級毒品、第二級毒品之低度行為，已
    為施用第一級毒品、第二級毒品之高度行為所吸收，爰不另論罪。被告先後多次
    施用第一、二級毒品之犯行，時間緊接，所犯構成要件相同，顯係各基於概括犯
    意為之，均為連續犯，應各論以一罪，並依法加重其刑。被告所犯上開二罪間，
    犯意各別，構成要件互殊，應予分論併罰。爰審酌被告之品性、犯罪之動機、手
    段、所生之危害，犯後猶飾詞狡卸，顯不知悔改，其業經觀察、勒戒一次，仍繼
    續施用毒品，戕害自身健康等一切情狀，量處如主文所示之刑，並定其應執行刑
    ，以資懲儆。至扣案之海洛因三小包（淨重五．三四公克，包裝重○．七六公克
    ）、安非他命三包（淨重十．二三公克，包裝重○．九一公克），均應依毒品危
    害防制條例第十八條第一項前段規定，諭知沒收銷燬之。
據上論斷，應依刑事訴訟法第二百九十九條第一項前段，毒品危害防制條例第十條第
一項、第二項、第十八條第一項前段、第二十條第三項、刑法第十一條前段、第五十
六條、第五十一條第五款、第十款，罰金罰鍰提高標準條例第一條前段，判決如主文
。
中      華      民      國      八十九      年      十一    月    七    日
                                台灣台中地方法院刑事第二庭
                                    審判長  法  官  蔡銘曜
                                            法  官  林靜芬
                                            法  官  劉麗瑛
右正本證明與原本無異。
如不服本判決，應於送達後十日內向本院提出上訴狀 （須附繕本） ，上訴於台灣高
法院台中分院。
                                            書記官
中      華      民      國      八十九      年      十一    月    八    日
附錄論罪科刑法條
毒品危害防制條例第十條第一項、第二項
施用第一級毒品者，處六月以上五年以下有期徒刑。
施用第二級毒品者，處三年以下有期徒刑。


司法院資訊處製作；財團法人民間司法改革基金會備份。
